

TANIA SOSA **PRODUCT DESIGN** E-LEARNING

CONTACTO

+52 984 434 6575



taniasosaux@gmail.com



www.taniasosa.com



www.linkedin.com/in/ tania-sosa/



Riviera Maya México

ACERCA DE MI

Apasionada por la tecnología y el aprendizaje continuo, me especializo en el diseño de experiencias digitales que facilitan la enseñanza e impulsan el desarrollo de habilidades.

Cuento con una visión integral del producto, lo que me permite crear soluciones accesibles e intuitivas, y colaborar con equipos de desarrollo para transformar ideas en herramientas innovadoras. Actualmente, me capacito en diseño ético y accesibilidad digital, comprometida con crear productos inclusivos y centrados en las personas.

Mi interés más reciente es explorar cómo la Inteligencia Artificial puede transformar las plataformas de aprendizaje, anticipando tendencias y mejorando continuamente la experiencia del usuario

EXPERIENCIA LABORAL

Torresburriel Estudio & UX Learn

Learning Specialist | Julio 2023 - Febrero 2024

• Especialista de aprendizaje encargada de impartir on-line los Programas de Especialización en Diseño de Producto y UX Research avanzado en UX Learn.

Torresburriel Estudio

Course Director | Septiembre 2022 - Junio 2023

· Planeación pedagógica de material didáctico audiovisual y acompañamiento a profesores en la grabación de más de 15 cursos de la Facultad de Diseño en Platzi.

Platzi

QA Learning Team | Noviembre 2021 - Agosto 2022

- · Control de calidad y revisión de cursos
- · Apoyo a la comunidad estudiantil Platzi
- · Colaboración con Torresburriel Estudio en la Facultad de Diseño.

StartUp Learnala.com

UX Researcher | Octubre 2020 - Febrero 2021

- · UX Research, UX/ UI Design
- · Evaluación Heurística
- · Pruebas de Usabilidad
- Prueba de uso pauteado / uso natural / SUS
- · Entrevista cualitativa a usuario final.

Comunidad Más mujeres en UX México Fundadora Embajada México | 2018 - 2024

· Voluntariado para acercar a Más mujeres en Latinoamérica al mundo del UX Design

FORMACIÓN

UX Learn - Torresburriel Estudio 2023 | Programa de Especialización en Usabilidad y Experiencia de Usuario

Google - Career Certificate 2022 - 2023 | UX Design

DALAT - Certificación Tester de Accesibilidad Web 2021 | Accesibilidad

Beca Platzi - Facebook Developer Circles 1er Generación 2019- 2020 | FrontEnd Developer Jr

Laboratoria México - Generación CDMX005 2018-2019 | UX Design

SOFT SKILLS

- Ingles conversacional B2
- · Responsable y proactiva
- · Capacidad resolutiva
- Autogestión
- · Trabajo en equipo
- Autodidacta
- Perseverante
- · Buen humor
- Determinación

HARD SKILLS

- · Html, CSS, Github
- Design Thinking
- Google analytics
- SCRUM Master
- Figma
- Notion
- Hotjar
- Maze
- Marvel